Minutes et répertoires du notaire Gabriel Pasquier de VOULGES, 27 septembre 1755 - 4 octobre 1765 (étude XXXVIII)
Archives nationales
- Minutes de Gabriel Pasquier de VOULGES, septembre 1755 - 3 juillet 1801; MC/ET/XXXVIII/423 - MC/ET/XXXVIII/497
  - Minutes. 1761, septembre - octobre, septembre - octobre 1761; MC/ET/XXXVIII/464
    - Inventaire après décès., 9 septembre 1761; MC/ET/XXXVIII/464
      Nom, qualité: (M.) Greppe, Antoine.
      Profession: secrétaire de chancellerie princiere (premier), Paris.
    - Rente, constitution., 9 septembre 1761; MC/ET/XXXVIII/464
      Profession: fripier (me-md), Paris.
    - Obligation, état civil., 9 septembre 1761; MC/ET/XXXVIII/464
      Nom, qualité: (Mme ou Mlle) Riboud, Eleonore.
      Domicile: Borg-en-Bresse (Ain).
      Profession: procureur au bailliage, Bourg-en-Bresse (Ain).
      Domicile: Bourg-en-Bresse (Ain)
    - Acte de décès, dépôt., 9 septembre 1761; MC/ET/XXXVIII/464
      Domicile: Domeliers (Oise)
    - Procuration rente publique, dépôt., 9 septembre 1761; MC/ET/XXXVIII/464
      Nom, qualité: (Mme ou Mlle) Esmelin, Antoinette.
      Domicile: Montlucon (Allier).
      Nom, qualité: (M.) Piron, Pierre.
      Profession: avocat en Parlement, Montlucon (Allier).
      Nom, qualité: (personne morale) Berrot (hoirs).
      Nom, qualité: (M.) Berrot, Simon (bourgeois).
      Profession: négociant, capitaine penon de quartier, Lyon (Rhône).
      Nom, qualité: (M.) Beer de Meulebeque de, Robert Francois (baron, Meulebeque), Meulebeque.
      Domicile: Meulebeke (belgique).
      Nom: Consuls.
      Domicile: Eourres (Hautes-Alpes).
      Nom: Hotel-Dieu.
      Domicile: Sable-sur-Sarthe (Sarthe).
      Profession: religieuse ursuline, Monistrol-sur-Loire (Haute-Loire).
      Nom, qualité: (Mme ou Mlle) Dargere, Marie Pierrette.
      Nom, qualité: (M.) Pellee, Jacques Alexis Firmin.
      Profession: drapier (marchand), Amiens (Somme).
      Nom, qualité: (M.) Rave, Jean Marie.
      Nom, qualité: (Mme ou Mlle) Boulard, Claudine.
    - Mariage., 10 septembre 1761; MC/ET/XXXVIII/464
      Nom, qualité: (M.) Pelletier, Jean.
      Profession: couvreur de maisons, Paris.
      Nom, qualité: (Mme ou Mlle) Pierre, Jeanne.
      Nom, qualité: (M.) Pierre, Denis.
      Profession: jardinier, Coupvray (Seine-et-Marne).
      Domicile: Coupvray (Seine-et-Marne)
    - Société, commerce de vin., 10 septembre 1761; MC/ET/XXXVIII/464
      Nom, qualité: (M.) Jullien, Francois.
      Nom, qualité: (M.) Girod, Symphorien.
    - Bail, maison, Paris (Paris) rue Saint-Martin., 13 septembre 1761; MC/ET/XXXVIII/464
      Nom, qualité: (M.) Tronson, Charles.
    - Apprentissage, métier sculpteur., 13 septembre 1761; MC/ET/XXXVIII/464
      Nom, qualité: (M.) Cassin, Jacques Balthazar.
      Nom, qualité: (Mme ou Mlle) Meziere, Marie Madeleine.
      Nom, qualité: (M.) Cassin, Balthazar.
      Profession: soldat au regiment d'assas.
      Nom, qualité: (M.) Letellier, Charles.
    - Mariage., 14 septembre 1761; MC/ET/XXXVIII/464
      Nom, qualité: (M.) Arnoult, Claude Laurent.
      Profession: fondeur (compagnon), Paris.
      Nom, qualité: (M.) Arnoult, Laurent.
      Profession: laboureur, Boursonne (Oise).
      Domicile: Boursonne (Oise).
      Nom, qualité: (Mme ou Mlle) Cordie, Marie Barbe.
      Nom, qualité: (M.) Cordie, Anne.
      Profession: ebeniste (maître), Paris.
    - Mariage., 14 septembre 1761; MC/ET/XXXVIII/464
      Nom, qualité: (M.) Folibet, Pierre.
      Profession: marechal-ferrant, Villejuif (Val-de-Marne).
      Domicile: Villejuif (Val-de-Marne).
      Nom, qualité: (Mme ou Mlle) Milsau, Elisabeth Felicite.
      Domicile: Sceaux (Hauts-de-Seine).
      Nom, qualité: (M.) Milsau, Pierre.
      Profession: marechal-ferrant, Sceaux (Hauts-de-Seine).
      Domicile: Sceaux (Hauts-de-Seine)
    - Apprentissage, métier sculpteur., 15 septembre 1761; MC/ET/XXXVIII/464
      Nom, qualité: (M.) Namy, Pierre Louis.
      Nom, qualité: (M.) Namy, Pierre (bourgeois).
      Nom, qualité: (M.) Daubo, Alexandre.
    - Cautionnement, loterie de l'ecole militaire., 15 septembre 1761; MC/ET/XXXVIII/464
      Nom, qualité: (M.) Papillon de Fonpertuis, Jean Jacques.
      Profession: fermier general, intendant des menus plaisirs du roi.
      Nom, qualité: (M.) Houvet de Secouet, Marie Pierre.
    - Procuration revenus., 15 septembre 1761; MC/ET/XXXVIII/464
      Nom, qualité: (M.) Bontemps de Morsant, Philippe.
      Nom, qualité: (Mme ou Mlle) Lebon, Marie Anne.
      Nom, qualité: (M.) Verdot, Bernard.
      Profession: négociant
    - Procuration rente publique., 18 septembre 1761; MC/ET/XXXVIII/464
      Nom, qualité: (M.) Araignon, Jean Louis.
    - Rente, constitution., 19 septembre 1761; MC/ET/XXXVIII/464
      Nom: Prieure Benedictin.
      Domicile: Charite-sur-Loire (la) (Nièvre).
    - Rente, constitution., 19 septembre 1761; MC/ET/XXXVIII/464
    - Obligation., 19 septembre 1761; MC/ET/XXXVIII/464
      Nom, qualité: (M.) Dufrenay, Charles Guy.
      Profession: conseiller au Châtelet, Paris.
      Nom, qualité: (M.) Magnan, Sebastien (bourgeois).
    - Procuration revenus., 20 septembre 1761; MC/ET/XXXVIII/464
      Nom, qualité: (M.) Dupuis, Genevieve Therese.
      Nom, qualité: (M.) Dupuis, Andre Georges.
      Nom, qualité: (M.) Dupuis, Jean Theodore.
      Nom, qualité: (M.) Rouveau, Philippe.
      Profession: jure crieur, huissier au Châtelet, Paris
    - Bail, maison, Paris (Paris) rue Saint-Martin., 20 septembre 1761; MC/ET/XXXVIII/464
      Nom, qualité: (M.) Fleury, Michel.
    - Vente, terres, Clignancourt (Paris)., 20 septembre 1761; MC/ET/XXXVIII/464
      Nom, qualité: (M.) Laforge, Pierre.
      Profession: meunier, Paris.
    - Succession, quittance., 21 septembre 1761; MC/ET/XXXVIII/464
    - Apprentissage, métier peintre., 21 septembre 1761; MC/ET/XXXVIII/464
      Nom, qualité: (M.) Colas, Charles.
      Profession: laboureur, Epone (Yvelines).
      Domicile: Epone (Yvelines).
      Nom, qualité: (M.) Lecrivain, Charles Eloi.
      Profession: peintre (maître), concierge du bureau de l'academie de Saint-luc, Paris.
      Domicile: Paris (Paris) Par. Madeleine (la) (cite)
    - Succession, notoriété., 22 septembre 1761; MC/ET/XXXVIII/464
      Nom, qualité: (Mme ou Mlle) Mozac, Genevieve Elisabeth.
      Nom, qualité: (M.) Debize, Barthelemy.
      Profession: cordonnier (maître), Paris
    - Mariage., 22 septembre 1761; MC/ET/XXXVIII/464
      Nom, qualité: (M.) Hatte, Pierre.
      Profession: officier de l'hotel des invalides, Paris.
      Nom, qualité: (Mme ou Mlle) Duchesne, Marie Francoise.
      Nom, qualité: (M.) Galland, Jean Germain.
      Profession: boucher etalier
    - Rente, constitution., 23 septembre 1761; MC/ET/XXXVIII/464
      Nom, qualité: (M.) Dubois, Charles (bourgeois).
    - Transport, créance., 23 septembre 1761; MC/ET/XXXVIII/464
      Nom, qualité: (M.) Mabille, Andre.
      Profession: chapelier (marchand), Paris.
      Nom, qualité: (M.) Besson, Guillaume Claude.
      Domicile: (saint-domingue (ile))
    - Rente de l'Hôtel de ville, reconstitution, aides et gabelles emission 1758., 24 septembre 1761; MC/ET/XXXVIII/464
      Profession: miroitier (marchand), Paris.
      Nom, qualité: (M.) Quesnel, Nicolas Pierre (bourgeois, Paris), Paris
    - Quittance., 24 septembre 1761; MC/ET/XXXVIII/464
      Nom, qualité: (M.) Leroux, Andre.
      Profession: chandelier (marchand), Paris.
      Nom, qualité: (M.) Gillet Desaulnois, Claude Jesse.
    - Apprentissage, métier vitrier., 24 septembre 1761; MC/ET/XXXVIII/464
      Nom, qualité: (M.) Carre, Jean.
      Profession: tisserand, Rhuis (Oise).
      Domicile: Rhuis (Oise).
      Nom, qualité: (M.) Benard, Pierre (bourgeois).
      Nom, qualité: (M.) Lanclan, Pierre Charles.
    - Procuration acte., 25 septembre 1761; MC/ET/XXXVIII/464
      Profession: trésorier general des colonies d'amerique.
      Profession: procureur au Châtelet, Paris
    - Inventaire après décès., 25 septembre 1761; MC/ET/XXXVIII/464
    - Apprentissage, métier patissier., 25 septembre 1761; MC/ET/XXXVIII/464
      Nom, qualité: (M.) Tarlee, Antoine.
      Profession: patissier (apprenti), Paris.
      Profession: laboureur, Rouvroy (Aisne).
      Domicile: Rouvroy (Aisne).
      Nom, qualité: (M.) Beauvais, Andre.
      Relations: cousin(e) de l'intervenant 1.
      Nom, qualité: (M.) Herbet, Antoine.
    - Vente, fonds de boutique de limonadier., 25 septembre 1761; MC/ET/XXXVIII/464
      Nom, qualité: (M.) Allou, Jean Ambroise.
      Nom, qualité: (M.) Allou, Denis.
    - Apprentissage, métier sculpteur., 27 septembre 1761; MC/ET/XXXVIII/464
      Nom, qualité: (M.) Lecointe, Charles Francois.
      Nom, qualité: (M.) Lecointe, Pierre (bourgeois).
      Nom, qualité: (M.) Caron, Louis.
    - Rente foncière, transport, terres, Auteuil (Yvelines)., 27 septembre 1761; MC/ET/XXXVIII/464
      Nom, qualité: (Mme ou Mlle) Saint-Luc de, Marie Francoise.
      Relations: crédirentier(e) de l'intervenant 2, crédirentier(e) de l'intervenant 3, crédirentier(e) de l'intervenant 4, crédirentier(e) de l'intervenant 5.
      Nom, qualité: (Mme ou Mlle) Royer (veuve).
      Domicile: Auteuil (Yvelines).
      Nom, qualité: (personne morale) Toret (hoirs).
      Nom, qualité: (personne morale) Dordet (hoirs).
      Nom, qualité: (M.) Bazonnais, Jean.
      Nom, qualité: (M.) Jeaullain, Guillaume.
      Profession: laboureur, Auteuil (Yvelines).
      Domicile: Auteuil (Yvelines)
    - Rente, constitution., 27 septembre 1761; MC/ET/XXXVIII/464
      Nom, qualité: (M.) Milcent, Pierre.
      Profession: vigneron, Paris, Belleville.
      Domicile: Belleville (Paris).
      Nom, qualité: (M.) Leroux, Pierre.
    - Mariage., 27 septembre 1761; MC/ET/XXXVIII/464
      Nom, qualité: (M.) Perrin, Simon.
      Profession: macon, Viarmes (95).
      Domicile: Viarmes (95).
      Nom, qualité: (Mme ou Mlle) Poidevin, Andree.
      Profession: ouvriere en couture, Paris.
      Nom, qualité: (M.) Poidevin, Francois Hildebert.
      Profession: tabletier, Meru (Oise).
      Domicile: Meru (Oise)
    - Mariage., 28 septembre 1761; MC/ET/XXXVIII/464
      Nom, qualité: (M.) Louchet, Jean Baptiste.
      Nom, qualité: (Mme ou Mlle) Levasseur, Marie Claude.
    - Procuration rente publique., 28 septembre 1761; MC/ET/XXXVIII/464
      Nom, qualité: (M.) Charesieux de La Valtiere, Henri Joseph.
      Profession: capitaine d'infanterie.
      Domicile: Montreuil-sur-Mer (Pas-de-Calais).
    - Déclaration de cens, maison (2), Paris (Paris) rue des Fontainesxrue de la Croix., 28 septembre 1761; MC/ET/XXXVIII/464
      Nom, qualité: (M.) Dubois de Freminet, Joseph Hubert.
      Profession: contrôleur des rentes, lieutenant des chasses, Fontainebleau (Seine-et-Marne).
      Domicile: Fontainebleau (Seine-et-Marne).
    - Rente, constitution., 28 septembre 1761; MC/ET/XXXVIII/464
      Nom, qualité: (Mme ou Mlle) Granderye, Francoise Jeanne.
      Relations: épouse de l'intervenant 2
    - Vente, terres, Paris (Paris) rue de Paradis., 30 septembre 1761; MC/ET/XXXVIII/464
      Nom, qualité: (M.) Piver, Geroges.
      Nom, qualité: (M.) Hornet, Michel Nicolas.
    - Succession, renonciation., 1er octobre 1761; MC/ET/XXXVIII/464
      Nom, qualité: (M.) Chassaigne, Andre.
    - Apprentissage, métier peintre doreur., 2 octobre 1761; MC/ET/XXXVIII/464
      Nom, qualité: (M.) Mergerie, Jean.
      Profession: peintre doreur (apprenti), Paris.
      Profession: portier, Paris.
      Nom, qualité: (Mme ou Mlle) Pompadour de (marquise).
      Nom, qualité: (M.) Michel, Jean Louis.
    - Procuration rente publique, dépôt., 2 octobre 1761; MC/ET/XXXVIII/464
      Nom, qualité: (Mme ou Mlle) Fortia de Pilles, Elisabeth.
      Nom, qualité: (M.) Villages de Villevielle de, Jean Baptiste (chevalier).
      Nom, qualité: (personne morale) Bony de (hoirs).
      Nom, qualité: (M.) Bony de, Francois.
      Profession: capitaine de grenadiers, pensionnaire du roi.
      Domicile: Beaulieu (Nièvre).
      Nom, qualité: (M.) Morhain, Pierre Philippe.
      Profession: greffier de l'hotel-de-ville, Phalsbourg (Moselle).
      Domicile: Francfort-sur-le-Main (allemagne).
      Nom, qualité: (M.) Chastenay de, Pierre Francois Hubert (marquis).
      Domicile: Chatillon-sur-Seine (Côte-d'Or).
      Nom, qualité: (M.) Flotte de, Nicolas (comte).
      Nom, qualité: (Mme ou Mlle) Manceau, Jeanne.
      Domicile: Troyes (Aube).
      Nom, qualité: (Mme ou Mlle) Grajon, Madeleine.
      Relations: épouse de l'intervenant 10.
      Intervenant 10, indirect:
      Nom, qualité: (M.) Tailliard, Jean Francois Joseph.
      Nom, qualité: (M.) Simon, Guillaume Francois.
      Profession: notaire, Torce-en-Charnie (Mayenne).
      Domicile: Torce-en-Charnie (Mayenne).
      Nom, qualité: (M.) Cosnard, Antoine.
      Profession: arpnteur, Sable-sur-Sarthe (Sarthe).
      Nom, qualité: (M.) Godefroy, Joseph.
      Profession: avocat en parlement, procureur fiscal, Sable-sur-Sarthe (Sarthe).
    - Succession, dépôt de pièces., 2 octobre 1761; MC/ET/XXXVIII/464
      Nom, qualité: (M.) Euvrard d'Optevoz D', Louis.
      Domicile: Optevoz (Isère)
    - Rente sur le roi, constitution, droit sur les cuirs emission 1759., 3 octobre 1761; MC/ET/XXXVIII/464
      Nom, qualité: (M.) Deliot Desroblez, Hippolyte Joseph Ignace (chevalier)
    - Rente sur le roi, constitution, droit sur les cuirs emission 1759., 3 octobre 1761; MC/ET/XXXVIII/464
    - Rente sur le roi, constitution, droit sur les cuirs emission 1759., 3 octobre 1761; MC/ET/XXXVIII/464
    - Rente sur le roi, constitution, droit sur les cuirs emission 1759., 3 octobre 1761; MC/ET/XXXVIII/464
    - Rente sur le roi, constitution, droit sur les cuirs emission 1759., 3 octobre 1761; MC/ET/XXXVIII/464
    - Rente foncière, quittance de rachat., 4 octobre 1761; MC/ET/XXXVIII/464
      Nom, qualité: (personne morale) Bourgeois (hoirs).
      Nom, qualité: (Mme ou Mlle) Bourgeois, Genevieve.
      Nom, qualité: (M.) Bonouvrier, Pierre.
      Nom, qualité: (M.) Girard, Jean.
    - Inventaire après décès., 5 octobre 1761; MC/ET/XXXVIII/464
      Nom, qualité: (M.) Lefebvre, Guillaume Claude.
      Profession: avocat en parlement, trésorier des vivres de l'armee de soubise.
    - Procuration rente publique., 6 octobre 1761; MC/ET/XXXVIII/464
      Nom, qualité: (Mme ou Mlle) Perchet, Jeanne.
      Relations: séparé(e) de l'intervenant 2.
      Nom, qualité: (M.) Magnien, Pierre.
      Profession: trésorier de France.
    - Inventaire après décès., 7 octobre 1761; MC/ET/XXXVIII/464
      Nom, qualité: (M.) Blondet, Pierre.
    - Inventaire après décès., 7 octobre 1761; MC/ET/XXXVIII/464
      Nom, qualité: (Mme ou Mlle) Desmaretz, Francoise.
      Nom, qualité: (M.) Roger, Antoine Denis.
    - Inventaire après décès., 8 octobre 1761; MC/ET/XXXVIII/464
      Nom, qualité: (M.) Giniez, Jean Baptiste.
    - Mariage., 8 octobre 1761; MC/ET/XXXVIII/464
      Nom, qualité: (M.) Varenne, Louis Charles.
      Profession: laboureur, Courneuve (la) (Seine-Saint-Denis).
      Domicile: Courneuve (la) (Seine-Saint-Denis).
      Nom, qualité: (Mme ou Mlle) Poupart, Antoinette.
      Nom, qualité: (M.) Poupart, Nicolas.
      Domicile: Courneuve (la) (Seine-Saint-Denis)
    - Succession, partage., 9 octobre 1761; MC/ET/XXXVIII/464
    - Mariage., 9 octobre 1761; MC/ET/XXXVIII/464
      Nom, qualité: (M.) Laurent, Nicolas Georges.
      Domicile: Sartrouville (Yvelines) Vaudoire (la).
      Nom, qualité: (M.) Laurent, Georges.
      Profession: laboureur, procureur fiscal, Sartrouville (Yvelines).
      Nom, qualité: (Mme ou Mlle) Jouan, Marie Anne Catherine.
      Domicile: Chartres (Eure-et-Loir) Saint-Brice.
      Nom, qualité: (M.) Jouan, Michel.
      Profession: maitre de poste, Chartres (Eure-et-Loir), Saint-Brice.
      Domicile: Chartres (Eure-et-Loir) Saint-Brice
    - Apprentissage, métier sculpteur., 9 octobre 1761; MC/ET/XXXVIII/464
      Nom, qualité: (M.) Perou, Francois Guillaume.
      Nom, qualité: (M.) Perou, Francois.
      Nom, qualité: (M.) Noiret, Francois Jerome.
    - Rente, titre nouvel., 10 octobre 1761; MC/ET/XXXVIII/464
      Nom, qualité: (M.) Duquesne, Claude Simon.
      Profession: tailleur d'habits (maître), Paris.
      Nom, qualité: (Mme ou Mlle) Anplace Dite Saint-Martin, Claude Francoise.
    - Apprentissage, métier peintre., 11 octobre 1761; MC/ET/XXXVIII/464
      Nom, qualité: (M.) Mangart, Nicolas.
      Nom, qualité: (M.) Mangart, Pierre.
      Profession: cabaretier, Clermont (Oise).
      Domicile: Clermont (Oise).
      Nom, qualité: (M.) Fouquerolle, Claude.
      Profession: soldat du guet, Paris.
      Nom, qualité: (M.) Noret, Charles.
    - Société, tabletterie., 11 octobre 1761; MC/ET/XXXVIII/464
      Nom, qualité: (Mme ou Mlle) Vadon, Catherine Perrette.
      Nom, qualité: (M.) Velon, Louis.
      Nom, qualité: (M.) Villeufin, Louis.
    - Mariage., 11 octobre 1761; MC/ET/XXXVIII/464
      Nom, qualité: (M.) Brasseur, Guillaume.
      Nom, qualité: (M.) Brasseur, Michel.
      Profession: jardinier, Saint-Germain-en-Laye (Yvelines).
      Nom, qualité: (Mme ou Mlle) Gorlier, Marie Ulphe.
      Nom, qualité: (M.) Gorlier, Jean Francois.
    - Bail, terre en marais, Paris (Paris) rue du Careme-Prenant., 12 octobre 1761; MC/ET/XXXVIII/464
      Nom, qualité: (Mme ou Mlle) Leroy, Antoinette.
      Nom, qualité: (M.) Doinet, Charles.
    - Succession, dépôt de pièces., 14 octobre 1761; MC/ET/XXXVIII/464
      Nom, qualité: (M.) Delaguiche, Rene.
      Profession: eventailliste (marchand), Paris.
      Domicile: Coulommiers (Seine-et-Marne)
    - Rente foncière, quittance de rachat, maison, Saint-Germain-en-Laye (Yvelines)., 16 octobre 1761; MC/ET/XXXVIII/464
      Nom, qualité: (personne morale) Nobleau (hoirs).
      Nom, qualité: (M.) Noleau, Francois (bourgeois, Paris), Paris.
    - Mariage., 16 octobre 1761; MC/ET/XXXVIII/464
      Profession: maitre de poste, Saint-Brice-sous-Foret (95).
      Domicile: Saint-Brice-sous-Foret (95).
      Nom, qualité: (Mme ou Mlle) Brunard, Marie Genevieve.
      Nom, qualité: (M.) Brunard, Hubert.
      Profession: marchand, Saint-Brice-sous-Foret (95).
      Domicile: Saint-Brice-sous-Foret (95)
    - Procuration rente publique., 17 octobre 1761; MC/ET/XXXVIII/464
      Nom, qualité: (M.) Hocquet, Claude.
      Profession: fermier du roi.
      Nom, qualité: (M.) Duvivier, Michel.
      Profession: garcon de bureau, Paris.
      Relations: au service de l'intervenant 6.
      Nom, qualité: (M.) Lavalette de, Louis Denis (bourgeois, Paris), Paris.
      Nom, qualité: (M.) Colin, Nicolas.
      Nom, qualité: (M.) Simonnet, Jean Francois.
    - Bail, appartement, Paris (Paris) rue du Faubourg-Saint-Laurent, no 17., 17 octobre 1761; MC/ET/XXXVIII/464
      Nom, qualité: (Mme ou Mlle) Fabrique de Saint-Laurent de Paris.
      Nom, qualité: (M.) Lachaussee, Henri (bourgeois).
    - Quittance, dépôt d'espèces., 17 octobre 1761; MC/ET/XXXVIII/464
      Nom, qualité: (M.) George, Jean Baptiste.
      Profession: rubannier (marchand), Paris.
      Profession: passementier boutonnier (maître), Paris
    - Inventaire après décès., 17 octobre 1761; MC/ET/XXXVIII/464
      Profession: maitresse d'ecole, Paris, paroisse Saint-Laurent.
    - Mariage., 18 octobre 1761; MC/ET/XXXVIII/464
      Nom, qualité: (M.) Josset, Francois.
      Nom, qualité: (M.) Josset, Rene.
      Nom, qualité: (Mme ou Mlle) Autin, Marie Charlotte.
    - Mariage., 18 octobre 1761; MC/ET/XXXVIII/464
      Nom, qualité: (M.) Perrier, Claude.
      Nom, qualité: (Mme ou Mlle) Duval, Marguerite.
      Nom, qualité: (M.) Duval, Antoine.
      Profession: vigneron, Asnieres (Hauts-de-Seine).
      Domicile: Asnieres (Hauts-de-Seine)
    - Succession, cession d'intérêts., 18 octobre 1761; MC/ET/XXXVIII/464
    - Bail, terres, Villette (la) (Paris)., 19 octobre 1761; MC/ET/XXXVIII/464
      Nom: Fabrique de Saint-Laurent de Paris.
      Nom, qualité: (M.) Quintenne, Charles.
    - Apprentissage, métier sculpteur., 20 octobre 1761; MC/ET/XXXVIII/464
      Nom, qualité: (M.) Boullanger, Jean Baptiste Francois.
      Nom, qualité: (Mme ou Mlle) Coignard, Marie Elisabeth.
      Nom, qualité: (M.) Boullanger, Francois.
      Profession: fruitier oranger (maître).
      Nom, qualité: (M.) Marquan, Claude Francois.
      Profession: sculpteur de l'acadeie de Saint-luc (maître), Paris.
    - Bail, terrain, Paris (Paris) boulevard du Temple (actuel)., 20 octobre 1761; MC/ET/XXXVIII/464
      Nom, qualité: (Mme ou Mlle) Rapinat, Catherine.
      Nom, qualité: (M.) Charonnat, Louis.
      Profession: menuisier (maître), Paris.
      Nom, qualité: (M.) Briant, Nicolas.
    - Succession, quittance., 21 octobre 1761; MC/ET/XXXVIII/464
      Nom, qualité: (Mme ou Mlle) Mouton, Marie Jeanne.
      Nom, qualité: (M.) Rivot, Andre Francois (bourgeois).
      Domicile: Saint-Arnoult-en-Yvelines (Yvelines)
    - Inventaire après décès., 24 octobre 1761; MC/ET/XXXVIII/464
      Nom, qualité: (Mme ou Mlle) Daudry, Marie Louise.
      Domicile: Aubervilliers (Seine-Saint-Denis).
      Nom, qualité: (M.) Benard, Nicolas Jacques.
      Profession: berger, Aubervilliers (Seine-Saint-Denis).
      Nom: Hotel-Dieu de Paris
    - Vente, maison, Romainville (Seine-Saint-Denis) rue de l'Eglise., 25 octobre 1761; MC/ET/XXXVIII/464
      Nom, qualité: (personne morale) Briere (hoirs).
      Nom, qualité: (M.) Briere, Romain.
      Profession: vigneron, Romainville (Seine-Saint-Denis).
      Domicile: Romainville (Seine-Saint-Denis).
      Nom, qualité: (M.) Briere, Denis.
      Relations: fils de l'intervenant 2
    - Mainlevée, maison., 25 octobre 1761; MC/ET/XXXVIII/464
      Nom, qualité: (M.) Angard, Louis.
      Profession: marchand de galons, Paris.
    - Compte., 26 octobre 1761; MC/ET/XXXVIII/464
      Nom, qualité: (M.) Chopin Duclos, Nicolas.
      Profession: directeur des mines de Bretagne.
      Nom, qualité: (Mme ou Mlle) Arnoult, Marie Cantienne.
      Relations: créancier(e) de l'intervenant 5.
      Nom, qualité: (M.) Viger, Francois.
      Nom, qualité: (M.) Falize, Claude.
      Profession: macon entrepreneur de batiments (maître), Paris
    - Bail, boutique, Paris (Paris) rue de Bretagne., 26 octobre 1761; MC/ET/XXXVIII/464
      Nom, qualité: (Mme ou Mlle) Auvray, Elisabeth.
      Nom, qualité: (M.) Auvray, Joseph.
      Profession: sellier, Paris.
      Nom, qualité: (Mme ou Mlle) Aubert, Marie Anne.
      Nom, qualité: (M.) Bernard, Gabriel Bernard.
      Profession: vitrier (maître)
    - Succession, quittance., 27 octobre 1761; MC/ET/XXXVIII/464
    - Inventaire après décès., 27 octobre 1761; MC/ET/XXXVIII/464
    - Procuration rente publique, dépôt., 27 octobre 1761; MC/ET/XXXVIII/464
      Nom, qualité: (personne morale) Vite (hoirs).
      Nom, qualité: (M.) Vite, Jean Baptiste.
      Profession: hotelier, Saint-Quentin (Aisne).
      Domicile: Saint-Quentin (Aisne).
      Nom: Compagnie Des Prudhommes.
      Nom, qualité: (personne morale) Hurier (hoirs).
      Relations: héritiers de l'intervenant 5.
      Nom, qualité: (M.) Hurier, Andre.
      Profession: tonnelier (maître), Saint-Quentin (Aisne).
      Nom, qualité: (personne morale) Leroy (hoirs).
      Relations: héritiers de l'intervenant 7.
      Nom, qualité: (M.) Leroy, Simon.
      Profession: laboureur, Remigny (Aisne).
      Domicile: Remigny (Aisne).
      Nom, qualité: (M.) Duchemin, Francois.
      Profession: receveur general du droit sur les cartes, Montauban (Tarn-et-Garonne).
      Nom, qualité: (M.) Beer de Meulebeque de, Francois Robert (baron, Meulebeque), Meulebeque.
      Nom, qualité: (personne morale) Desisles (hoirs).
      Relations: héritiers de l'intervenant 11.
      Nom, qualité: (M.) Desisles Du Mesnil, Jean Herve (écuyer).
      Profession: lieutenant colonel du regiment de vermandois.
      Domicile: Granville (Manche).
      Nom, qualité: (Mme ou Mlle) Ferriol, Louise.
      Nom, qualité: (M.) Vialle, Lambert.